# 一股东放弃权益，另一股东是否要对账面的长投进行调整

提问人：13916077517 时间：2018-02-08 13:19:02
这种情况下，长期股权投资需要从权益法核算转换为成本法核算，个别报表中不需要对长期股权投资账面进行调整，而是在编制合并报表时将原始投资调整至公允价值后进行抵消。

回答人：chenyiwei
这里没有明确A和B原本是否共同控制C，如果是共同控制，则你的意见合理；如果原本就是A控制C，则A的个别报表层面无需调整，但要进行长投减值测试。